臺灣臺北地方法院民事裁定
111年度勞小抗字第3號
抗  告  人  張怡珮  

上列抗告人與相對人台北市私立種子花園文理技藝短期補習班間
請求給付工資事件，抗告人對於中華民國111年8月10日本院111
年度勞小字第118號裁定提起抗告，本院裁定如下：
    主  文
一、抗告駁回。
二、抗告費用新臺幣壹仟元由抗告人負擔。
    理  由
一、按起訴應以訴狀表明當事人及法定代理人；又有法定代理人者，當事人書狀，除別規定外，應記載其姓名、住所或居所，及法定代理人與當事人之關係，民事訴訟法第244條第1項第1款、第116條第1項第2款定有明文。另原告起訴不合程式，審判長應定期間命原告補正，原告如未遵期補正，受訴法院應以裁定駁回原告之訴，同法第249條第1項但書第6款亦有明定。又「法官應先依勞動調解聲請書狀調查聲請是否合法，並依下列方式處理…二、聲請有其他不合法之情形者，應以裁定駁回之。但其情形可以補正者，應定期間先命補正」、「以起訴視為調解之聲請而有前項第二款應以裁定駁回之情形者，應改分為勞動訴訟事件後，依民事訴訟法第249條第1項規定，駁回原告之訴」，勞動事件審理細則第18條第1項第2款、第2項亦規定甚明。末按上開規定，依勞動事件法第15條後段準用民事訴訟法第436條之23、第436條第2項規定，於勞動事件小額訴訟程序適用之。
二、抗告意旨略以：不同意原審駁回抗告人之起訴，勞資問題應
    先行調解，來自無調解之裁定應為無效，爰提起抗告，請求
    廢棄原裁定等語。　　
三、經查，本件抗告人於原審民國111年6月17日起訴時視為勞動
    調解程序之聲請，起訴狀上僅記載被告姓名為「台北市私立
    種子花園文理技藝短期補習班」，而未表明被告組織性質為
    何，及記載法定代理人為何人（見原審卷第5頁）。原審於1
    11年7月6日以111年度勞小專調字第43號裁定命抗告人於裁
    定送達後5日內補正之，逾期未補正，即駁回其訴（見原審
    卷第17-18頁），該裁定已於111年7月13日寄存送達抗告人
    ，有送達回證可稽（見原審卷第19頁）。然抗告人僅於111
    年7月26日具狀陳稱被告未告知其組織形態及法定代理人之
    住居所，其亦無法得知云云（見原審卷第21頁），經核並未
    合法補正，復未請求原審應為如何之調查或給予何種調查之
    協助，是原審於111年8月10日以抗告人逾期未補正被告組織
    形態為何、法定代理人為何人，其起訴不合法定程式，經定
    期命補正而未補正後，依民事訴訟法第249條第1項第6款規
    定裁定駁回抗告人之訴，經核於法並無違誤。抗告人雖抗辯
    勞資問題事件應先行調解，然揆諸首揭勞動事件審理細則第
    18條第1項第2款、第2項規定，抗告人起訴狀既有前開所示
    應以裁定駁回之不合法情事，則原審自無須再行勞動調解程
    序，而得逕改分為勞動訴訟事件後，依民事訴訟法第249條
    第1項第6款規定駁回抗告人之訴。是抗告意旨執前詞指摘原
    裁定不當，求予廢棄，為無理由，應予駁回。
四、本件抗告費用為裁判費新臺幣1000元，應由抗告人負擔，爰
    確定如主文第2項所示。
五、據上論結，本件抗告為無理由，依民事訴訟法第436條之32
    第3項、第495條之1第1項、第449條第1項、第436條之19第1
    項、第95條、第78條，裁定如主文。
中　　華　　民　　國　　111 　年　　10　　月　　21　　日
                  勞動法庭    審判長法　官　方祥鴻
　　　　　　　　　                  法  官  陳裕涵
　　　　　　　　　                  法  官  楊承翰
以上正本係照原本作成。
本裁定不得再抗告。
中　　華　　民　　國　　111 　年　　10　　月　　24　　日
                                    書記官  吳珊華